【裁判字號】    96,簡上,69
【裁判日期】    971226
【裁判案由】    遷讓房屋
【裁判全文】
臺灣臺中地方法院民事判決              96年度簡上字第69號
上  訴  人  乙○○
            甲○○
共      同
訴訟代理人  蘇哲科律師
被  上訴人  丁○○
訴訟代理人  陳宏盈律師
複  代理人  許博堯律師
            丙○○
                        2
上列當事人間請求遷讓房屋等事件，上訴人對於中華民國96年1
月17日臺灣臺中地方法院豐原簡易庭95年度豐簡字第554號第一
審判決提起上訴，本院於97年12月5日辯論終結，判決如下：
    主    文
原判決關於命上訴人甲○○將坐落台中縣豐原市○○○段687之3
地號如附圖所示Ｄ部分（面積143平方公尺）土地上建物拆除、
並將土地返還被上訴人及其全體共有人部分，暨該部分訴訟費用
負擔及假執行之宣告均廢棄。
上廢棄部分，被上訴人在第一審之訴及假執行之聲請均駁回。
其餘上訴駁回。
上訴人乙○○應將坐落台中縣豐原市○○○段687-3地號如附圖
所示Ｄ部分（面積143平方公尺）、Ｆ部分（面積24.71平方公尺
）土地上之建物拆除，並將土地返還上訴人及共有人全體。
被上訴人其餘追加之訴駁回。
第一審訴訟費用由上訴人乙○○負擔百分之四十八，餘由被上訴
人負擔。第二審訴訟費用由上訴人乙○○負擔百分之八十五，餘
由被上訴人負擔。
    事 實 及 理 由
壹、程序部分：按在第二審為訴之變更或追加，非經他造同意，
    不得為之；但民事訴訟法第255條第1項第2款至第6款情形，
    不在此限。又請求之基礎事實同一者，縱於訴狀送達後，原
    告仍得將原訴變更或追加他訴，無須得被告同意，此觀民事
    訴訟法第446條第1項、第255條第1項第2款規定自明。所謂
    請求之基礎事實同一，係指變更或追加之訴與原訴之主要爭
    點有其共同性，各請求利益之主張在社會生活上可認為同一
    或關連，而就原請求之訴訟及證據資料，於審理繼續進行在
    相當程度範圍內具有同一性或一體性，得期待於後請求之審
    理予以利用，俾先後兩請求在同一程序得加以解決，避免重
    複審理，進而為統一解決紛爭者，即屬之（最高法院95年台
    上字第1573號判決意旨參照）。本件被上訴人於本院追加請
    求上訴人乙○○拆屋還地部分，其請求之基礎事實，與其在
    原審訴請拆屋還地之基礎事實均為上訴人無權占有被上訴人
    所有、坐落台中縣豐原市○○○段687-3地號土地，僅因上
    開土地上之建物為未辦保存登記建物，致其事實上處分權人
    不明，惟此業經於訴訟程序中經上訴人一致陳明該未辦保存
    登記建物之有權處分人，而上訴人二人自原審起即一同被訴
    ，被上訴人追加之訴與原訴之主要爭點有其共同性，其請求
    利益之主張在社會生活上可認為同一，且其追加之訴與原訴
    之證據資料同一，原審之訴訟資料均得為本院援用，許被上
    訴人為訴之追加，甚有益於以一程序解決兩造間之所有糾紛
    、避免重複審理，揆之前開說明，堪認被上訴人追加之訴與
    原訴主張之基礎社會事實為同一，則被上訴人於本院為訴之
    追加，與上開規定核無不合，應先敘明。
貳、兩造之聲明：
  一、上訴人聲明：(一)原判決廢棄。(二)被上訴人在第一審之訴及
      假執行之聲請、第二審追加之訴均駁回。
  二、被上訴人聲明：(一)上訴駁回。(二)上訴人乙○○應將坐落台
      中縣豐原市○○○段687-3地號如附圖所示Ｄ部分（面積
      143平方公尺）、Ｆ部分（面積24.71平方公尺）土地上之
      建物拆除，並將土地返還上訴人及共有人全體。(三)上訴人
      甲○○應自如附圖所示Ｄ部分房屋遷出。
參、兩造之陳述：
  一、被上訴人方面：
    (一)被上訴人起訴主張：被上訴人於民國（下同）94年12月27
      日經由本院94年度執字第12019號強制執行事件之拍賣程
      序，取得坐落台中縣豐原市○○○段687-3地號土地（下
      稱系爭687-3地號土地）所有權應有部分3分之2、及該土
      地上未辦保存登記建物即門牌號碼台中縣豐原市○○路山
      壽巷3號房屋（下稱系爭3號房屋）之所有權，被上訴人並
      已於95年2月17日辦妥系爭687-3地號土地之所有權移轉登
      記，惟系爭3號房屋目前遭上訴人乙○○無權占有使用，
      而系爭3號房屋有部分坐落於同段687地號土地（下稱系爭
      687地號土地）上，該系爭687地號土地亦經被上訴人於95
      年3月23日取得所有權。又上訴人甲○○無正當權源，在
      系爭687-3地號土地如附圖所示Ｄ部分土地上興建一層樓
      鐵造房屋（門牌號碼編為台中縣豐原市○○路山壽巷3-1
      號，下稱系爭3-1號房屋），而無權占用系爭687-3地號土
      地如附圖所示Ｄ部分土地。爰依民法第767條、821條之規
      定，訴請上訴人乙○○自系爭3號房屋遷出並將房屋返還
      被上訴人、上訴人甲○○將系爭3-1號房屋拆除並將房屋
      所坐落之基地返還被上訴人及共有人全體。
    (二)於本院補稱：上訴人於95年7月6日提出於原審之答辯狀中
      已自認系爭3-1號房屋系上訴人甲○○所有，參照上訴人
      乙○○於原審勘驗時所為「我的部分是山壽巷3號房屋，
      當初是被拍賣的，而687-3土地是我弟弟甲○○賣掉的」
      之陳述，自足見上訴人甲○○就系爭3-1號房屋有事實上
      處分權，被上訴人訴請上訴人甲○○拆屋還地，並無錯誤
      ，如認上訴人撤銷其在原審之自認為合法，則被上訴人追
      加訴請上訴人乙○○應將系爭3-1號房屋拆除、並將坐落
      基地返還被上訴人及其他共有人之請求。又朱清河於系爭
      土地上興建房屋時，系爭土地並無分管契約，且另共有人
      朱明德亦未同意朱清河於系爭土地上興建房屋，則系爭3-
      1號房屋占有系爭土地自屬無權占有，被上訴人自得訴請
      拆屋還地。再於本院勘驗現場時，發現上訴人乙○○在系
      爭687-3地號如附圖所示Ｆ部分土地上尚搭建有雞寮，而
      無權占用系爭687-3地號土地，為利紛爭解決，爰追加訴
      請上訴人乙○○將該雞寮拆除並將土地返還被上訴人及共
      有人全體等語。
  二、上訴人方面：
    (一)上訴人於原審抗辯：系爭687-3地號土地及同段687地號土
      地原為訴外人即上訴人之父朱清河與朱明德所共有，應有
      部分分別為朱清河3分之2、朱明德3分之1，朱清河死亡後
      ，朱清河就上開土地之應有部分及上開土地上之房屋所有
      權均由上訴人乙○○繼承。後因第三人行使抵押權，上訴
      人乙○○就同段687地號土地之應有部分遭拍賣，由朱明
      德以共有人之身分主張優先承購權承購，朱明德取得上訴
      人乙○○同段687地號土地應有部分後將之出售予被上訴
      人，被上訴人因而於95年3月23日取得同段687地號土地之
      所有權，而系爭3-1號房屋系坐落於同段687地號土地上，
      並非坐落於系爭687-3地號土地上，且系爭3-1號房屋係由
      上訴人之父朱清河在民國70幾年間所出資興建，依民法第
      876條第1項規定，上訴人乙○○所有系爭3-1號房屋就同
      段687地號土地有法定地上權存在，上訴人甲○○為系爭
      3-1號房屋之現使用人，自得主張該法定地上權，而為有
      權占有。又上訴人甲○○固為系爭3-1號房屋現使用人，
      然非所有權人，無權處分系爭3-1號房屋，被上訴人自不
      得訴請上訴人甲○○拆屋還地。另上訴人乙○○所有系爭
      687-3地號土地應有部分暨其上系爭3號房屋由本院94年度
      執字第12019號強制執行事件拍賣時，拍賣公告即已載明
      拍定後不點交，則上訴人乙○○自屬有權繼續使用系爭3
      號房屋等語。
    (二)於本院補稱：系爭3-1號房屋係由上訴人之父朱清河於70
      幾年間經另共有人朱明德同意後所建，乃有占有之合法權
      源，朱清河死亡後，上訴人甲○○已依法拋棄繼承，系爭
      3-1號房屋係由上訴人乙○○繼承取得所有權，上訴人甲
      ○○就系爭3-1號房屋並無處分權，被上訴人訴請上訴人
      甲○○拆屋還地，對象有誤，上訴人不同意被上訴人追加
      請求上訴人乙○○拆屋還地。又系爭3-1號房屋乃坐落於
      系爭687地號土地上，非坐落於系爭687-3地號土地上，而
      早在昭和5年9月8日即由訴外人朱清溪、朱清河、朱清煌
      簽立鬮分證書，系爭687地號土地以東之地分歸上訴人之
      父朱清河，朱清河在該分得之土地上興建房屋自非無權占
      有。再不論系爭3-1號房屋係坐落於系爭687地號土地或
      687-3地號土地上，上開二筆土地原均為朱清河與朱明德
      所共有，則朱清河在上開土地上興建房屋，嗣後以上開土
      地及房屋向訴外人台中縣豐原市農會設定抵押權，朱清河
      死亡後，由上訴人乙○○繼承所有權利及義務，後經強制
      執行程序，由朱明德取得系爭687地號土地所有權、被上
      訴人取得系爭687-3地號土地應有部分，被上訴人嗣並輾
      轉取得系爭687地號土地所有權，由上開過程觀之，系爭
      3-1號房屋就其所坐落之基地自有法定地上權存在。系爭3
      號房屋於本院94年度執字第12019號強制執行事件拍賣時
      ，拍賣公告既表明不點交，足見上訴人乙○○就系爭3號
      房屋有合法使用權等語。
肆、兩造經本院整理並簡化爭點，結果如下：
  一、兩造不爭執之事項：
    (一)坐落台中縣豐原市○○○段第687地號土地係被上訴人所
      有，且被上訴人於94年12月27日經由本院94年度執字第12
      019號強制執行事件之拍賣程序，取得原屬上訴人乙○○
      所有之系爭687-3地號土地所有權應有部分3分之2、暨其
      上未辦理保存登記之系爭3號房屋所有權，被上訴人並於
      95年2月17日辦妥系爭687-3地號土地所有權移轉登記。
    (二)上訴人乙○○為系爭687-3地號土地及同段687地號土地如
      附圖所示Ａ部分（面積157平方公尺）、Ｂ部分（面積85
      平方公尺）、Ｃ部分（面積39平方公尺）土地上建物即系
      爭3號房屋及Ｆ部分（面積24.71平方公尺）地上物之現占
      有人。
    (三)上訴人甲○○現為系爭687-3地號土地如附圖所示Ｄ部分
      （面積143平方公尺）土地上建物即系爭3-1號房屋之現占
      有人。
  二、兩造爭執之事項；
    (一)系爭3-1號房屋部分究係在何地號土地上？上訴人甲○○
      有無事實上處分權？若上訴人甲○○無事實上處分權？被
      上訴人追加乙○○為被告有無理由？
    (二)土地共有人中之一人，在共有土地上蓋房屋是否為無權占
      有？
    (三)上開情形可否視為默示同意或有默示分管契約存在？共有
      人中有喪失應有部分，是否即不得對後手及共有人主張分
      管契約？
    (四)土地及其土地上之建築物，於設定抵押權時，同屬於一所
      有，其中所謂一人是否含共有人之情形？又法定地上權應
      否以合法占用土地為要件？
伍、法院之判斷：
  一、上訴人乙○○就系爭3號房屋有無正當使用權源部分：
    (一)被上訴人主張其經由本院94年度執字第12019號強制執行
      事件之拍賣程序，取得未辦保存登記之系爭3號房屋所有
      權，且本院前揭強制執行事件拍賣系爭3號房屋時，拍賣
      公告載明以不點交為拍賣條件，即系爭3號房屋現為上訴
      人乙○○占有使用中，為兩造不爭執之事實，並經調閱上
      揭強制執行卷宗查核屬實，被上訴人之上開主張，自堪信
      為真正。
    (二)按所有人對於無權占有或侵奪其所有物者，得請求返還之
      ，民法第767條定有明文。又當事人主張有利於己之事實
      者，就其事實有舉證之責任，民事訴訟法第277條亦有明
      文，而依舉證責任分配之法則，應由主張積極事實之一方
      負舉證責任。本件被上訴人主張上訴人乙○○無正當權源
      而占有系爭3號房屋，上訴人乙○○則抗辯有占有使用系
      爭3號房屋之合法使用權，自應由上訴人乙○○就其有占
      有使用系爭3號房屋之正當權源負舉證責任。經查，上訴
      人乙○○主張其就系爭3號房屋有正當占有使用權源，無
      非以本院94年度執字第12019號強制執行事件拍賣系爭3號
      房屋時，拍賣公告已載明拍賣條件「不點交」為其論據。
      然查，法院強制執行事件於拍賣公告載明以「不點交」為
      拍賣條件，其效力僅在表明法院不負交付拍賣標的物之義
      務，拍定人應自行處理拍賣標的物之交付事宜，並無肯認
      拍賣當時標的物占有人有合法占有權源之效力，上訴人乙
      ○○僅以本院上揭強制執行事件於拍賣系爭3號房屋時，
      拍賣公告載明拍賣條件「不點交」，即謂其有合法占有使
      用系爭3號房屋之正當權源，誠不足採。上訴人乙○○就
      其主張有合法占有使用系爭3號房屋權源之利已事實，並
      未舉證以實其說，洵難信為真正，從而，被上訴人訴請上
      訴人乙○○應自系爭3號房屋遷出、並將房屋返還被上訴
      人，於法自屬有據。
  二、被上訴人就系爭3-1號房屋訴請拆屋還地及遷讓房屋部分
      ：
    (一)被上訴人主張系爭3-1號房屋係坐落於系爭687-3地號土地
      上，上訴人則抗辯系爭3-1號房屋係坐落於同段687地號土
      地上。本件就兩造之上開爭執，經本院會同兩造及台中縣
      豐原地政事務所勘驗現場，並囑託台中縣豐原地政事務所
      現場測量之結果，系爭3-1號房屋係坐落於系爭687-3地號
      如附圖所示Ｄ部分（面積143平方公尺）土地上，有台中
      縣豐原地政事務所97年6月18日豐地測字第0970006431號
      函送之土地複丈成果圖（即附圖）附卷可按，系爭3-1號
      房屋系坐落於系爭687-3地號土地上，應堪認定。
    (二)被上訴人主張系爭3-1號房屋為上訴人甲○○所建，為上
      訴人所否認，並抗辯3-1號房屋係上訴人之父朱清河生前
      於民國70幾年間所建，朱清河死亡後由上訴人乙○○繼承
      而取得所有權。經查，被上訴人主張系爭3-1號房屋為上
      訴人甲○○所建，然並未舉證以實其說，尚難逕信為真。
      而系爭3-1號房屋所坐落之系爭687-3地號土地原為上訴人
      之父朱清河與訴外人朱明德所共有，迄91年8月30日朱清
      河死亡後，因朱清河之繼承人中除上訴人乙○○未拋棄繼
      承外，其餘繼承人均拋棄繼承，故由上訴人乙○○單獨繼
      承而取得系爭687-3地號土地暨其上未辦保存登記建物之
      所有權，為兩造不爭執之事實，且有土地登記簿謄本、不
      動產異動索引附卷可按，並經調閱本院91年度繼字第836
      號拋棄繼承卷宗查核屬實，則上訴人抗辯系爭3-1號房屋
      之所有權人為上訴人乙○○，僅上訴人乙○○有事實上處
      分權，上訴人甲○○就系爭3-1號房屋並無事實上處分權
      ，應堪信為真正。
    (三)再系爭687-3地號土地於民國36年間土地總登記時，即登
      記為上訴人之父朱清河與訴外人朱清煌等人共有，74年間
      朱清煌死亡，朱清煌之應有部分由朱明德繼承，而由朱清
      河與朱明德共有，後朱清河於91年間死亡，朱清河之應有
      部分由上訴人乙○○繼承取得，系爭687-3地號土地自斯
      時起由上訴人乙○○與朱明德共有，至被上訴人經由本院
      94年度執字第12019號強制執行事件拍賣程序取得上訴人
      乙○○所有之應有部分，而由被上訴人與朱明德共有等情
      ，有土地登記簿謄本在卷可按（見本院卷第88至94頁），
      並為兩造所不爭執，足見系爭687-3地號土地自土地總登
      記時起迄被上訴人因拍賣取得上訴人乙○○之應有部分時
      止，系爭687-3地號土地均屬共有之狀態甚明。而按各共
      有人按其應有部分，對於共有物之全部雖有使用收益之權
      。惟共有人對共有物之特定部分使用收益，仍須徵得他共
      有人全體之同意，非謂共有人得對共有物之全部或任何一
      部有自由使用收益之權利。如共有人不顧他共有人之利益
      ，而就共有物之全部或一部任意使用收益，即屬侵害他共
      有人之權利（62年台上字第1803號判例意旨參照）。未經
      共有人協議分管之共有物，共有人對共有物之特定部分占
      用收益，須徵得他共有人全體之同意，如未經他共有人同
      意而就共有物之全部或一部任意占用收益，他共有人得本
      於所有權請求除去其妨害或請求向全體共有人返還占用部
      分（最高法院74年度第2次民事庭會議決定參照）。系爭
      3-1號房屋係坐落於系爭687-3地號如附圖所示Ｄ部分土地
      上，已如前述，則上訴人主張系爭3-1號房屋占用系爭687
      -3地號如附圖所示Ｄ部分土地非無權占有，自應就其有占
      有之權源負舉證責任。查系爭687-3地號土地之所有權狀
      態，自民國36年間起迄本件訴訟止，其所有權之狀態始終
      均為共有，則上訴人主張系爭3-1號房屋有合法使用系爭
      687-3地號如附圖所示Ｄ部分土地之權，自需舉證證明朱
      清河於民國70幾年間興建系爭3-1號房屋時曾得其他共有
      人全體之同意、或系爭687-3地號土地共有人全體曾有分
      管之協議存在，上訴人雖提出朱清河與朱清溪、朱清煌於
      昭和5年9月8日所立之鬮分證書，資為系爭687-3地號土地
      有分管協議之論證，然查上揭鬮分證書之內容乃係家產之
      分析，並非共有人間分管之協議，上揭鬮分證書之效力至
      多僅具債之效力，上訴人以上揭鬮分證書作為系爭687-3
      地號土地有分管協議存在之證明，洵屬無據。又所謂默示
      之意思表示，係指依表意人之舉動或其他情事，足以間接
      推知其效果意思者而言，若單純之沈默，除有特別情事，
      依社會觀念可認為一定意思表示者外，不得謂為默示之意
      思表示。上訴人迄未能舉證證明系爭3-1號房屋有占用系
      爭687-3地號如附圖所示Ｄ部分土地之正當權源，自不得
      以他共有人單純未請求拆屋還地，即謂他共有人有默示同
      意或系爭687-3地號土地有默示分管契約存在，揆之上開
      說明甚明。從而，上訴人抗辯系爭3-1號房屋占用其坐落
      基地之權源，係基於共有人間分管之協議、或經他共有人
      默示同意云云，均無足採。上訴人既未能舉證證明系爭
      687-3地號土地有分管之事實存在，則就兩造關於共有人
      喪失應有部分後，得否對後手及共有人主張分管契約之爭
      執部分，即無再予論述之必要。
    (四)上訴人另以朱清河在共有土地上興建系爭3-1號房屋，嗣
      後以土地及房屋向台中縣豐原市農會設定抵押權，朱清河
      死亡後，由上訴人乙○○繼承所有權利及義務，後經強制
      執行程序，由朱明德取得系爭687地號土地所有權、被上
      訴人取得系爭687-3地號土地應有部分，被上訴人嗣並輾
      轉取得系爭687地號土地所有權等語，主張系爭3-1號房屋
      就其所坐落之基地有法定地上權存在。惟按，共有人未經
      全體共有人之同意，擅自占用共有土地而興建房屋，仍屬
      無權占有，已如前述，且依民法第819條第2項規定，共有
      物設定負擔應得共有人全體之同意，則共有人非經他共有
      人同意，自不得在共有土地上設定地上權之負擔，而因共
      有人以其應有部分設定抵押權時，無須得他共有人之同意
      ，如許未經他共有人同意即擅自在共有土地上興建房屋之
      共有人，日後其土地應有部分因抵押權人實行抵押權拍賣
      而由第三人取得時，該無權占有之共有人得對該拍定人主
      張法定地上權，則無異承認構成無權占有之共有人得以一
      己之意思就共有土地設定地上權，殊非法之所許。上訴人
      未能舉證證明朱清河於系爭687-3地號土地上興建系爭3-1
      號房屋，係有正當權源，已詳如前述，則朱清河縱有以系
      爭687-3地號土地應有部分向台中縣豐原市農會設定抵押
      權，及嗣後被上訴人經由拍賣程序取得系爭687-3地號土
      地應有部分等情事，亦無法定地上權規定之適用甚明。從
      而，上訴人主張系爭3-1號房屋就其所坐落之基地有法定
      地上權存在云云，亦不足採。
    (五)基上所述，系爭3-1號房屋係由上訴人乙○○繼承取得所
      有權，上訴人甲○○就系爭3-1號房屋並無事實上處分權
      ，則被上訴人於原審起訴請求上訴人甲○○拆屋還地，於
      法即屬無據。又上訴人迄未能舉證證明系爭3-1號房屋占
      有使用系爭687-3地號如附圖所示Ｄ部分土地之正當權源
      ，則被上訴人於本院追加訴請就系爭3-1號房屋有事實上
      處分權之上訴人乙○○將該房屋拆除、並將房屋坐落之基
      地返還被上訴人及共有人全體，於法即屬有據。至被上訴
      人於本院另追加請求上訴人甲○○自系爭3-1號房屋遷出
      部分，因上訴人甲○○占有系爭3-1號房屋並非自主占有
      ，僅為上訴人乙○○之占有輔助人，為兩造不爭執之事實
      （見本院卷97年12月5日言詞辯論筆錄），故被上訴人追
      加訴請上訴人甲○○自系爭3-1號房屋遷出部分，亦乏論
      據。
  三、被上訴人追加請求上訴人乙○○拆除系爭687-3地號如附
      圖所示Ｆ部分土地上建物部分：查系爭687-3地號土地如
      附圖所示Ｆ部分（面積24.71平方公尺）土地上建物（即
      雞寮）為上訴人乙○○所搭建、現並為其占有使用中，為
      上訴人乙○○於本院勘驗現場時所自認，並經囑託台中縣
      豐原地政事務所測量，製有複丈成果圖在卷可按，而上訴
      人乙○○亦未舉證證明有占有使用該Ｆ部分土地之正當權
      源，則被上訴人追加訴請上訴人乙○○將該Ｆ部分土地上
      之建物（即雞寮）拆除、並將土地返還被上訴人及共有人
      全體，於法自屬有據，應予准許。
  四、綜據上述，被上訴人依無權占有之法律關係，訴請上訴人
      乙○○自系爭3號房屋遷出、並將房屋交還被上訴人，於
      法有據，應予准許，原判決依被上訴人之請求，判令上訴
      人乙○○將系爭3號房屋內之物品騰空及遷出、將該房屋
      返還被上訴人，並為准予假執行之宣告，於法核無不合，
      上訴意旨指摘原判決不當，為無理由，應駁回上訴人之上
      訴。至被上訴人於原審訴請上訴人甲○○將系爭3-1號房
      屋拆除、並將該屋坐落土地返還被上訴人及共有人全體部
      分，因上訴人甲○○就系爭3-1號房屋並無事實上處分權
      ，被上訴人此部分之請求，洵無理由，不應准許，原判決
      判命上訴人甲○○拆屋還地，尚有未洽，上訴意旨指摘原
      判決不當，為有理由，應予廢棄改判。又被上訴人於本院
      追加請求上訴人乙○○將系爭687-3地號如附圖所示Ｄ部
      分土地上之建物（即系爭3-1號房屋）及Ｆ部分土地上之
      建物（即雞寮）拆除、並將建物坐落之基地返還被上訴人
      及共有人全體，於法有據，應予准許。至被上訴人於本院
      另追加請求上訴人甲○○自系爭3-1號房屋遷出部分，則
      無理由，不應准許，應併予駁回。
陸、據上論結，本件上訴為一部有理由、一部無理由，追加之訴
    為一部有理由、一部無理由，依民事訴訟法第436條之1第3
    項、第449條第1項、第450條、第79條，判決如主文。
中    華    民    國    97    年    12    月    26    日
                  民事第四庭審判長法  官  王  銘
                                  法  官  王金洲
                                  法  官  呂麗玉
上正本證明與原本無異。
本件不得上訴。
中    華    民    國    97    年    12    月    26    日
                                  書記官


司法院資訊處製作；財團法人民間司法改革基金會備份。
